【裁判字號】    92,易,1845
【裁判日期】    920915
【裁判案由】    毒品危害防制條例
【裁判全文】
臺灣高雄地方法院刑事判決                        九十二年度易字第一八四五號
    公  訴  人  臺灣高雄地方法院檢察署檢察官
    被      告  甲○○
右列被告因毒品危害防制條例案件，經檢察官提起公訴（九十二年度毒偵字第一二一
三號），本院判決如左：
    主  文
甲○○連續施用第二級毒品，處有期徒刑肆月，如易科罰金以佰元折算壹日，殘留
第二級毒品安非他命之殘渣袋貳只、玻璃燈泡貳個均沒收銷燬之。
    事  實
一、甲○○前於民國八十九年間因施用毒品案件，經本院於八十九年七月十四日以八
    十九年毒聲字第五五八八號裁定送勒戒處所觀察、勒戒後，認無繼續施用毒品之
    傾向，經臺灣高雄地方法院檢察署檢察官於八十九年七月二十九日以八十九年度
    偵字第四八九二號為不起訴處分確定（一犯），復於九十年六月間起至同年八月
    間止，又因施用第二級毒品案件，經本院於九十年八月十三日以九十年毒聲字第
    四九七三號裁定送勒戒處所觀察、勒戒後，認有繼續施用毒品之傾向，由本院於
    九十年九月三日以九十年毒聲字第五四二七號裁定令入戒治所施以強制戒治，檢
    察官並就當次犯行聲請以簡易判決處刑，業經本院改用通常程序於九十二年一月
    十四日以九十二年易字第一八四號就其所犯施用第二級毒品犯行，判處有期徒刑
    七月（二犯）。詎其於二犯施用毒品犯行經前揭判決科處徒刑確定後，猶仍不知
    戒絕毒品，明知安非他命業經公告列為毒品危害防制條例第二條第二項第二款第
    二級毒品，不得非法持有、施用，竟又於前開案件強制戒治期滿後，另行起意，
    並基於施用第二級毒品安非他命之概括犯意，自九十一年十一月下旬某日起至九
    十二年二月十九日止，連續在高雄縣仁武鄉○○村○○路四三巷四十號住處，將
    第二級毒品安非他命置放於玻璃吸食器內，下用火燒烤加熱後再吸食其霧化氣體
    方式，施用第二級毒品安非他命多次。嗣於九十二年二月十九日下午為甲○○之
    母親謝陳玉春發現，以電話報警，經警於同（十九）日下午三時許在前開住處為
    警查獲，並扣得殘留第二級毒品安非他命之殘渣袋二只、玻璃燈泡二個。
二、案經高雄縣政府警察局仁武分局移送臺灣高雄地方法院檢察署檢察官偵查起訴。
    理  由
一、右揭犯罪事實，業據被告甲○○於警、偵訊及本院審理時坦承不諱，被告為警查
    時所採取之尿液，經送檢驗結果，呈安非他命陽性反應，有高雄縣政府衛生局九
    十二年三月六日九二煙檢字第三六三號煙毒尿液檢驗成績書一紙在卷可稽，又前
    開扣案之疑似殘留第二級毒品安非他命之殘渣袋二只、玻璃燈泡二個，經送請高
    雄醫學大學附設中和紀念醫院檢驗結果，均含有甲基安非他命成份，有該院九十
    二年九月二日編號九二○八─二五九、九二○八─二六○號檢驗報告各一份附審
    卷可稽，此外，復有前開殘留第二級毒品安非他命之殘渣袋二只、玻璃燈泡二個
    扣案可資佐證，被告上開自白與事實相符，自可採為認定事實之依據，被告施用
    第二級毒品犯行，洵堪認定。再查，被告前於八十九年間因施用毒品案件，經本
    院於八十九年七月十四日以八十九年毒聲字第五五八八號裁定送勒戒處所觀察、
    勒戒後，認無繼續施用毒品之傾向，經檢察官於八十九年七月二十九日以八十九
    年度偵字第四八九二號為不起訴處分確定（一犯），復於九十年六月間起至同年
    八月間止，又因施用第二級毒品案件，經本院於九十年八月十三日以九十年毒聲
    字第四九七三號裁定送勒戒處所觀察、勒戒後，認有繼續施用毒品之傾向，由本
    院於九十年九月三日以九十年毒聲字第五四二七號裁定令入戒治所施以強制戒治
    ，檢察官並就當次犯行聲請以簡易判決處刑，業經本院改用通常程序於九十二年
    一月十四日以九十二年易字第一八四號就其所犯施用第二級毒品犯行，判處有期
    徒刑七月（二犯））等事實，有該不起訴處分書及本院被告院內索引卡紀錄表、
    臺灣高等法院被告全國前案紀錄表、臺灣高雄地方法院檢察署刑案資料查註紀錄
    表各一份在卷可稽，被告於觀察勒戒後無繼續施用傾向經檢察官為不起訴處分後
    ，五年內三犯施用第二級毒品犯行，事證明確，應依法予以論罪科刑。
二、查海洛因、安非他命分別係毒品危害防制條例第二條第二項第一款、第二款所稱
    之第一、二級毒品，均不得持有、施用。次按犯毒品危害防制條例第十條施用第
    一、二級毒品罪者，依同條例第二十條第一項、第二項後段、第二十三條第一項
    、第二項前段規定，檢察官應先將被告送勒戒處所觀察、勒戒，經觀察、勒戒後
    ，認無繼續施用毒品傾向者，始得由檢察官為不起訴處分。而依上開規定為不起
    訴處分後，五年內再犯同條例第十條施用第一、二級毒品罪，應由檢察官聲請法
    院裁定送勒戒處所觀察勒戒後，認有繼續施用毒品傾向或三犯者，除先令入戒治
    處所施以強制戒治外，刑責部分仍應依通常刑事訴訟程序追訴處罰，此觀同條例
    第二十條第三項規定自明。本件被告前既已因施用毒品案件，經本院送勒戒處所
    觀察、勒戒後，認無繼續施用毒品傾向，經檢察官不起訴處分確定在案，其於不
    起訴處分確定後五年內三犯上開施用第二級毒品犯行，依法即應予以論罪科刑，
    故核被告所為，係犯毒品危害防制條例第十條第二項施用第二級毒品罪。又被告
    先後多次施用第二級毒品安非他命之行為，時間緊接，且反覆為之，所犯又係同
    一罪名之罪，顯係基於概括犯意為之，應依連續犯規定論以一罪，並加重其刑。
    被告持有第二級毒品後進而施用，其持有之低度行為應被施用之高度行為所吸收
    ，不另論其持有毒品罪。審酌被告於毒品危害防制條例施行後復因施用毒品，經
    觀察、勒戒後由檢察官為不起訴處分確定後，仍未戒絕毒品，再犯相同之罪，顯
    見其戒毒悔改之意，惟念其施用毒品乃自戕一己之身體健康，尚未害及他人，且
    其犯後已坦承犯行，態度良好等一切情狀，量處如主文所示之刑，並諭知如易科
    罰金之折算標準。扣案之殘留第二級毒品安非他命之殘渣袋二只、玻璃燈泡二個
    ，其上之安非他命已無從分析剝離，均應視同毒品，依毒品危害防制條例第十八
    條第一項前段規定宣告沒收並銷燬之。
據上論斷，應依刑事訴訟法第二百九十九條第一項前段，毒品危害防制條例第十條第
二項、第二十條第三項、第十八條第一項前段，刑法第十一條、第五十六條、第四十
一條第一項前段，罰金罰鍰提高標準條例第二條，判決如主文。
本案經檢察官葉芳秀到庭執行職務。
中      華      民      國      九十二      年      九    月    十五    日
                                  臺灣高雄地方法院刑事庭
                                      法  官  涂裕洪
右正本證明與原本無異。
如不服本判決，應於判決送達後十日內，向本院提出上訴狀。
                                      書記官  鍾錦祥
中      華      民      國      九十二      年      九    月    十五    日
附錄本判決論罪法條：
毒品危害防制條例第十條第二項：
  施用第二級毒品者，處三年以下有期徒刑。


司法院資訊處製作；財團法人民間司法改革基金會備份。
